臺灣臺北地方法院交通事件裁定　　　　　　　　　　　九十年度交聲字第六八六號
　　異議人即
　　受處分人　　奧瑪股份有限公司
　　代　表　人　陳再生
右列受處分人因違反道路交通管理處罰條例案件，對於台北市交通事件裁決所民國九
十年六月二十一日所為之處分（原處分：北市裁三字第車裁00－000000號）
，聲明異議，本院裁定如左：
    主  文
異議駁回。
    理  由
一、按道路交通管理處罰條例所稱之汽車，依該條例第三條第八款規定，包括機器腳
    踏車在內，而汽車駕駛人，行經有燈光號誌管制之交岔路口闖紅燈者，處新台幣
    （以下同）一千八百元以上五千四百元以下罰鍰，道路交通管理處罰條例（民國
    九十年一月十七日總統修正公布之道路交通管理處罰條例部分條文，其施行日期
    依同條例第九十三條規定須由行政院以命令定之，而行政院係於九十年四月三日
    以台九十交字第０一九三一七號令發布修正後之該條例自九十年六月一日起施行
    ，故以下所述及之本條例，如無特別註明，乃係修正生效後之新法，而於敘述上
    如係九十年一月十七日修正，同年六月一日生效施行前之該條例，則會在該條例
    下加註【舊法】以資辨明，先予敘明）第五十三條定有明文。而逕行舉發違反道
    路交通管理事件，經汽車所有人依通知單之應到案日期前到案，並告知違規駕駛
    人姓名、身分證統一編號及住址者，處罰機關應即另行通知違規駕駛人到案依法
    處理；逾應到案日期，處罰機關應依道路交通管理處罰條例第八十五條第三項規
    定處罰該汽車所有人，違反道路交通管理事件統一裁罰標準及處理細則第二十四
    條亦定有明文，易言之，如汽車駕駛人行經有燈光碼誌管制之交岔路口闖紅燈，
    為警當場攔停者，處罰機關固應對汽車之駕駛人為處罰，惟若舉發機關並非當場
    對該部汽車攔停，而係依違反道路交通管理事件統一裁罰標準及處理細則第二十
    三條第一項第一款規定逕行舉發者，此際舉發機關只能依上開處理細則第二十三
    條第二項規定對汽車所有人為掣單舉發，而如經舉發之汽車所有人在舉發通知單
    上所載之應到案日期前到案，並告知處罰機關該名不遵高速公路管制規定，違規
    行駛路肩之汽車違規駕駛人姓名、身分證統一編號及住址者，處罰機關應即依前
    開細則第二十四條規定處罰該名違規駕駛人，而如汽車所有人未於應到案日期前
    到案或雖於應到案日期前到案，而未告知處罰機關實際之違規駕駛人者，處罰機
    關仍應依道路交通管理處罰條例第八十五條第三項「本條例關於車輛駕駛人之處
    罰，如應歸責於車輛所有人者，處罰車輛所有人。」規定，對車輛所有人加以處
    罰。
二、本件受處分人即異議人奧瑪股份有限公司（下稱奧瑪公司）所有車號ＤＥＭ－五
    ０二輕型機車於八十七年八月二十一日上午九時四十八分許，於台北市○○路、
    臨沂街口闖紅燈，而為台北市政府警察局中正第一分局員警林卓材發覺而逕行掣
    單舉發，嗣該公司之總經理李錦成於舉發通知單上所載應到日期其向原處分機關
    提出申訴，經原處分機關調查結果，仍認受處分人有前開違規行為，原處分機關
    乃依道路交通管理處罰條例第五十三條、第六十三條第一項第三款規定（均舊法
    ）裁處李錦成罰鍰一千八百元並予記違規點數三點，後奧瑪公司及李錦成不服聲
    明異議，經本院以八十七年度交聲字第三六一號裁定奧瑪公司之異議駁回（因奧
    瑪公司非受處分人），及李錦成異議部分原處分撤銷（因應處分上開機車之所有
    人奧瑪公司），原處分機關即於九十年六月二十一日依道路交通管理處罰條例第
    五十三條裁處奧瑪公司罰鍰一千八百元。
三、受處分人之聲明異議意旨略以：該機車平日係李錦成在使用，然伊舉發當日未騎
    乘該機車行經舉發地點；又原處分單位於事隔三年後始裁罰異議人，與違反道路
    交通管理處罰條例第九十條第一項之規定未合云云。惟查，受處分人之前揭機車
    於前述時地闖紅燈行駛之違規事實，業據證人即開單員警林卓材於本院九十一年
    五月八日調查時，以具結擔保其供述之真實性並在負擔偽證罪之心理處罰狀態下
    供稱：本件是我舉發，我站在仁愛路、臨沂街東北角燈箱旁邊，東西向紅燈，該
    部機車就在我面前闖紅燈過去到南側慢車道那邊，我先抄下車牌、機車顏色型號
    ，回去查明後才掣單告發等語，按證人林卓材乃為原處分機關所認定受處分人有
    前開違規行為之原證人，其並到庭在本院法官面前以言詞供述本件訴訟上之待證
    事實－即受處分人有前開違規事實，本院由其上開供述已得有受處分人確有上開
    違規行為之心證，且於本件卷存證據資料內並無任何積極證據足以證明證人范揚
    義上開供述係屬虛偽，亦無有足以令人顯信林卓材其供述為不可採之品性證據或
    前科證據存在，本院自不得僅以證人為本件開單告發受處分人之員警而全盤抹煞
    其在訴訟上所具有之原證人資格，且交通警察掣單舉發違反道路交通管理處罰條
    例所列之違規事實，本質上為行政處分，係公務員基於職務上之權力，依法就特
    定之具體事件所為之具公法上效果之單方面行政行為，基於公務員為公法上行為
    具有公信力之原則，該行政行為當可被推定為真正，其據以依法處分之事實認定
    亦為正確無誤。至受處分人雖稱上開機車之行照上記載顏色為黑紫色，但舉發通
    知單上卻記載機車顏色為黑色，顯有不符云云，但衡諸上開二種顏色均屬黑色系
    ，員警於舉發時衡情亦不致分析性地去深究上開機車之顏色為黑中尚帶何等色光
    ，故其於舉發通知單上記載車色為黑色，非不得理解，尚難執此即認定其舉發有
    錯誤。另按違反道路交通管理處罰條例第九十條第一項前段雖規定，違反該條例
    之行為，自行為成立之日起，逾三個月不得舉發，但細繹該條文義，可知係謂違
    規行為成立之日起逾三個月不得「舉發」該違規行為，惟若違規行為已經舉發，
    則台北市交通事件裁決所之「裁決」並非上開條文所限制之對象，是異議人執此
    謂原處分機關之裁決已逾規定期限，尚有誤會。綜上所述，本件事證明確，受處
    分人之違規行為堪以認定。
四、綜上所述，受處分人之前揭車輛確有在前揭時地闖紅燈行駛之違規行為，從而原
    處分機關依前揭道路交通管理處罰條例第五十三條規定從輕裁處受處分人罰鍰一
    千八百元，核無違誤，本件受處分人之異議為無理由，自應將其異議駁回。
據上論斷，應依道路交通案件處理辦法第十九條，裁定如主文。
中      華      民      國      九十一      年      九      月    九    日
                                    臺灣臺北地方法院交通法庭
                                        法    官  歐陽漢菁
右正本證明與原本無異。
如不服本裁定應於送達後五日內向本院提出抗告狀。
                                        書 記 官  沈 芳 君
中      華      民      國      九十一      年      九      月   十六   日
